【裁判字號】    88,易,887
【裁判日期】    890518
【裁判案由】    妨害公務
【裁判全文】
臺灣新竹地方法院刑事判決                          八十八年度易字第八八七號
    公  訴  人  臺灣新竹地方法院檢察署檢察官
    被      告  甲○○
右列被告因妨害公務等案件，經檢察官提起公訴（八十八年度偵字第三五０三號），
本院判決如左：
    主  文
甲○○對於公務員依法執行職務時，施強暴，累犯，處有期徒刑陸月，如易科罰金，
以參佰元折算壹日。
    事  實
一、甲○○曾於民國（下同）八十七年間，因違反麻醉藥品管理條例案件，經本院判
    處有期徒刑六月，如易科罰金，以參佰元折算壹日，並於八十七年六月十五日易
    科罰金執行完畢。竟仍不知悔改，於八十八年四月二十六日十三時五分許，無故
    侵入不詳姓名之人位於新竹縣竹東鎮○○路二十八號房屋內（侵入住宅部分未據
    提出告訴），並企圖自上開房屋二樓攀爬至隔壁三十號三樓，適時為新竹縣竹東
    鎮○○路三十號之住戶邱淑媛發覺疑似竊賊而報警處理，甲○○因見被人發覺乃
    逃逸，並於警員乙○○依法執行拘捕嫌疑人之職務時，而施強暴出手毆打警員乙
    ○○，並撕毀乙○○之警員制服，足以生損害於乙○○。
二、案經新竹縣警察局竹東分局報請及警員乙○○訴請台灣新竹地方法院檢察署檢察
    官偵查起訴。
    理  由
一、訊據被告甲○○對右揭時、地，侵入他人住宅後因拒絕警方之拘捕，而與警員發
    生爭執，並撕毀警員制服之事實已坦承不諱；惟矢口否認有於警員執行職務時毆
    打警員，辯稱：當天我在路上走警察無緣無故說我是小偷，要給我銬手銬，結果
    我給他搜身沒有搜到任何東西，然後警察要我回派出所作筆錄我不願意，他用手
    銬敲我的頭我全身是血，然後警察叫警網支援，警察一定要我去派出所我一直掙
    扎，最後被他們抬走，我不小心把警員之衣服撕破云云。經查，被告於新竹縣竹
    東鎮○○路二十八號房屋欲沿著鐵窗攀爬至三十號，而被人以為是小偷之事實，
    業經證人宋文欽、邱淑媛於警訊、偵查中證述明確，又證人宋文欽亦證稱：被告
    轉身跑至長春路三段二八六巷口，我即自後尾隨，在巷口即與前來警員遭遇，我
    即告訴警方，是甲○○，警方欲盤查那名竊嫌，該竊嫌即出手毆打其中一名警員
  （見偵查卷第三十八頁），核與警員乙○○、林寶生所述情節相符，並有警員報
    告書乙份、照片一張附於偵查卷可稽，是被告辯稱沒有毆打警員，不足採信。罪
    證明確，被告之上開犯行，洵堪認定。
二、查警員乙○○據報前往新竹縣竹東鎮○○路三十號房屋時在長春路三段二八六巷
    口遇到被告時，請其至派出所製作筆錄，為公務員依法執行職務。又按刑法第一
    百三十八條所指毀棄公務員職務上所掌管之物品，係指可為證據之物品，並非泛
    指一般物品，上訴人抓破警員之制服，打破警察派出所門上玻璃、茶杯、鏡子，
    自僅成立刑法第三百五十四條之普通毀損罪，最高法院七一年台上字第七七四號
    判決可資參照。是核被告所為，係犯刑法第一百三十五條第一項之妨害公務罪及
    第三百五十四條之普通毀損罪。公訴人認被告之毆打警員之行為與撕毀警員制服
    之行為係接續犯，應僅論以一妨害公務罪，惟查對於公務員執行職務時施強暴，
    並非當然發生毀損之結果，毀損行為自應予論罪，附此敘明。被告所犯上開二罪
    間，有方法結果之牽連關係，依刑法第五十五條規定，應從一重之刑法第一百三
    十五條第一項罪處斷。又被告曾於八十七年間，因違反麻醉藥品管理條例案件，
    經本院判處有期徒刑六月，如易科罰金，以參佰元折算壹日，並於八十七年六月
    十五日易科罰金執行完畢，此有台灣新竹地方法院被告全國前案紀錄表附卷可憑
    ，其於有期徒刑執行完畢後五年以內再犯本件有期徒刑以上之罪，為累犯，應依
    刑法第四十七條規定加重其刑。爰審酌被告犯罪之動機、目的、手段，犯罪時所
    受之刺激及其品性、生活狀況、智識程度、犯罪所生之損害，及犯罪後態度等一
    切情狀，量處如主文所示之刑，並諭知易科罰金之折算標準。
三、據上論斷，應依刑事訴訟法第二百九十九條第一項前段，刑法第一百三十五條第
    一項、第三百五十四條、第五十五條、第四十七條、第四十一條，罰金罰鍰提高
    標準條例第一條前段、第二條，判決如主文。
中      華      民      國    八十九    年      五      月     十八     日
                                 臺灣新竹地方法院刑事第一庭
                                     法  官  謝  慧  敏
右正本證明與原本無異。
如不服本判決，應於判決送達後十日內向本院提出上訴狀( 應附繕本 )，上訴於
臺灣高等法院。
                                     書記官  龔  紀  亞
中      華      民   國    八十九    年      五      月     十八     日


司法院資訊處製作；財團法人民間司法改革基金會備份。
